臺灣臺南地方法院刑事判決
109年度訴字第1449號
聲  請  人  臺灣臺南地方檢察署檢察官
被      告  黃瑞泰


上列被告因傷害案件，經檢察官聲請以簡易判決處刑（109年度
營偵字第2059號），本院受理後（原案號：109年度簡字第3599
號），認為不宜以簡易判決處刑，改依通常程序審理，判決如下
：
    主  文
丙○○無罪。
    理  由
一、聲請簡易判決處刑意旨略以：被告丙○○於民國109年10月23
    日7時29分，因接獲其妻蘇江儀之電話而前往址設臺南市○○
    區○○里○○000○0號之臺南市政府警察局學甲分局將軍分駐所
    （下稱將軍分駐所），在將軍分駐所門口遇告訴人丁○○持手
    機對其拍攝，被告因與告訴人素有怨隙，見告訴人持手機對
    其拍攝而心生不滿，被告竟基於縱然發生傷害之結果亦不違
    背其本意之未必故意，以手撥開告訴人手上之手機，致告訴
    人於此拉扯過程中受有嘴唇挫擦傷之傷害。因認被告涉犯刑
    法第277條第1項之傷害罪嫌等語。
二、按犯罪事實應依證據認定，無證據不得認定犯罪事實；不能
    證明被告犯罪者，應諭知無罪之判決，刑事訴訟法第154條
    第2項、第301條第1項分別定有明文。又事實之認定，應憑
    證據，如未能發現相當證據，或證據不足以證明，自不能以
    推測或擬制之方法，為裁判基礎；且認定不利於被告之事實
    須依積極證據，苟積極證據不足為不利於被告事實之認定時
    ，即應為有利於被告之認定（最高法院40年台上字第86號、
    30年上字第816號判例意旨參照）。另按被害人之指訴，係
    以使被告受刑事追訴為目的，其指訴是否與事實相符，仍應
    調查其他證據，以資審認，即須藉由補強證據之存在，以增
    強或擔保告訴人陳述之證明力，必被害人所述被害情形，無
    瑕疵可擊，且就其他方面調查，又與事實相符，始足據為有
    罪判決之基礎（最高法院87年度台上字第2176號、81年度台
    上字第3539號判決意旨參照）。
三、聲請簡易判決處刑意旨認定被告涉犯傷害罪嫌，無非係以：
    證人即告訴人丁○○於警詢之指述、證人蘇江儀於警詢之證述
    、奇美醫療財團法人佳里奇美醫院（下稱佳里奇美醫院）診
    斷證明書、監視錄影畫面翻拍照片、監視錄影光碟等，為其
    論據。訊據被告固坦承有於上開時間、地點，以右手撥開告
    訴人手上所持手機，惟堅決否認有何傷害犯行，辯稱：我有
    用手撥開告訴人手上的手機，但沒有因此打到告訴人，告訴
    人當時擋在警察局門口，我是要阻止告訴人攝影等語。
四、經查：
　㈠被告有於上開時間、地點，以右手撥開告訴人手上所持手機
    之事實，為被告於本院審理時所不爭執（訴字卷第199頁）
    ，核與證人即告訴人丁○○（警卷第6至8頁）、證人即被告配
    偶蘇江儀（警卷第9至10頁）於警詢之證述、證人即在場員
    警甲○○（訴字卷第243至250頁）、戊○○（訴字卷第251至258
    頁）於本院之證述情節大致相符，並有監視錄影畫面翻拍照
    片（警卷第12頁）、監視錄影光碟（警卷證物袋）、本院10
    9年12月22日勘驗筆錄、勘驗畫面擷圖（訴字卷第195至197
    、203至217頁）各1份附卷可佐，上開事實，固堪認定。
　㈡證人即告訴人丁○○雖於警詢時證稱：我知道被告家裡有1輛AB
    車，我於109年10月23日早上7點7分剛好看到該部車子行駛
    在路上，我就跟在車子後面並打電話報警，該部車子駕駛人
    可能發現有人跟車，自己就開到將軍分駐所，我也進入派出
    所內當場向員警舉發該部車輛是AB車，該部車子是1名女子
    開的，她聯絡車主到場，該名車主（按：即被告）到達將軍
    分駐所大門口，當著員警面前二話不說就揮拳打我的臉部，
    他是徒手打我，使我嘴唇受傷等語（警卷第7頁）。惟查：
　⒈經本院勘驗將軍分駐所門口之監視錄影畫面，相關勘驗筆錄
    如下：於監視器顯示時間（下同）07:28:58時，身著灰色外
    套、長褲之被告騎乘腳踏車出現在警局門口，並將腳踏車停
    放在騎樓處。於07:29:05時，蘇江儀從警局走出來，與被告
    在騎樓處會合，兩人互相交談幾句後，被告先朝警局門口處
    走近，蘇江儀則是跟隨在後。於07:29:12時，告訴人突然出
    現在警局門口處，並雙手持著手機朝外，被告見到告訴人，
    立即以右手朝告訴人手部位置處揮打了一下，告訴人的手部
    有因此靠近告訴人頭部一些，告訴人的身體先往右側傾斜，
    再往左側傾斜，告訴人的手機仍握在手上，員警Ｂ從警局門
    口出來，以雙手按住被告的雙手，阻止被告，被告激動地到
    處揮舞雙手，另一名員警也加入阻擋被告，拉開被告與告訴
    人之間的距離。在期間，告訴人繼續手持手機朝著被告與員
    警處拍攝。被告仍是激動地在空中揮舞雙手，並朝告訴人說
    話，兩名員警繼續阻擋被告，不讓被告靠近告訴人。於07:2
    9:21時，被告停止揮舞雙手，進入警局，不久，兩名員警、
    告訴人及蘇江儀則是跟隨在後，也一同進到警局（訴字卷第
    197頁），並有前揭本院勘驗畫面擷圖1份附卷可佐。是以，
    依據將軍分駐所門口之監視錄影畫面，僅見被告以右手朝告
    訴人之手部位置處揮打一下，未見被告揮拳打告訴人之臉部
    ，且告訴人在遭被告揮打手部後，其身體是先往右側傾斜，
    再往左側傾斜，顯見被告揮手方向是朝告訴人之身體側邊，
    而非朝告訴人之臉部而去。
　⒉證人甲○○於本院具結證稱：我當時沒有注意到告訴人，我看
    到被告走過來時，被告的手揮了一下，我當時是面對被告停
    車的方向，等於被告是向我這面走過來，所以我有看到被告
    揮手的動作。其實當時我沒有注意告訴人是否在我後方，是
    因為被告有揮手的動作，而告訴人在後面喊「他打我」，我
    才注意到告訴人在後方，我就先將被告隔開，我只有看到被
    告揮手，是否有打到告訴人我不知道，我無法確定被告之右
    手有無碰觸到告訴人的身體等語（訴字卷第247頁）。證人
    戊○○於本院具結證稱：我有看到被告快步走向告訴人，並向
    告訴人揮手，之後告訴人有左手摀住嘴，右手指向對方的動
    作，口中有說「他打我」，但我沒有看到被告的手是否有打
    到告訴人的嘴唇，也沒有看到告訴人手上的手機是否有碰觸
    到告訴人的嘴唇等語（訴字卷第251至258頁）。因此，在場
    員警甲○○、戊○○雖均有看到被告朝告訴人揮手，然均沒有看
    到被告的手是否有打到告訴人之臉部。
　⒊證人蘇江儀於警詢證稱：今天早上7點多我開車送我小孩子上
    學，車子開出住家門口就發現經常騷擾我們的計程車跟在我
    後面，我很害怕就將車子開到派出所，我打電話給我老公，
    被告到派出所時丁○○拿著手機一直對我老公拍攝，我老公就
    伸手將他的手機撥開，丙○○沒有毆打丁○○，只是用手將手機
    撥開等語（警卷第10頁）。故在場目擊者蘇江儀亦未看到被
    告有向告訴人之臉部揮拳。
　⒋告訴人雖於109年10月23日7時51分許至佳里奇美醫院急診，
    經醫師診斷為「嘴唇挫擦傷」，有佳里奇美醫院診斷證明書
    1份附卷可佐（警卷第11頁），惟上開診斷證明書僅足以證
    明告訴人於該日有「嘴唇挫擦傷」之傷害，無法據此推論告
    訴人之上開傷害，是因被告向告訴人揮手擊中告訴人臉部所
    造成，自無從採為對被告不利之證據。
　⒌依被告所提臺灣臺南地方檢察署（下稱臺南地檢署）檢察官1
    09年度營偵字第482號不起訴處分書、臺灣高等檢察署臺乙○
    察分署109年度上聲議字第1103號再議駁回處分書、臺南地
    檢署檢察官109年度營偵字第1371號不起訴處分書（訴字卷
    第103至107、173至187頁），分別為告訴人對被告所提出之
    另案傷害、詐欺、公然侮辱告訴，均經檢察官為不起訴處分
    ，足見告訴人與被告間存在相當程度之恩怨仇隙，故無法單
    憑告訴人之上開指訴，遽認被告有何傷害犯行。
五、綜上所述，本案依卷內相關積極證據資料，固可證明被告確
    曾對告訴人之手部位置揮手，然尚不足以證明被告揮手動作
    有擊中告訴人之臉部，並導致告訴人受有嘴唇挫擦傷之傷害
    ，故無法使本院形成被告確有聲請簡易判決處刑書所載傷害
    犯行之確信，而仍有合理之懷疑存在，是既不能證明被告犯
    罪，依據前揭法條規定及判例意旨說明，應諭知被告無罪之
    判決。
據上論結，應依刑事訴訟法第452條、第301條第1項，判決如主
文。
本案經檢察官江孟芝聲請以簡易判決處刑，檢察官己○○到庭執行
職務。
中　　華　　民　　國　　110 　年　　2 　　月　　5 　　日
                  刑事第十庭  審判長法　官　陳淑勤
                                    法  官  陳世旻
                                    法  官  張郁昇
以上正本證明與原本無異。
如不服本判決應於收受本判決後20日內向本院提出上訴書狀，並
應敘述具體理由。其未敘述上訴理由者，應於上訴期間屆滿後20
日內向本院補提理由書狀（均須按他造當事人之人數附繕本）「
切勿逕送上級法院」。 
　　　　　　　　　　　　　　　　　  書記官  呂伊謦
中　　華　　民　　國　　110 　年　　2 　　月　　5 　　日